【裁判字號】    92,易,1416
【裁判日期】    920730
【裁判案由】    竊盜
【裁判全文】
臺灣高雄地方法院刑事判決                        九十二年度易字第一四一六號
    公  訴  人  臺灣高雄地方法院檢察署檢察官
    被      告  戊○○
右被告因竊盜案件，經檢察官聲請以簡易判決處刑（九十二年度偵字第八一六七號）
，本院認不應以簡易程序審理，爰改依普通程序審理並判決如左：
    主  文
戊○○共同攜帶兇器竊盜，累犯，處有期徒刑拾月。
    事  實
一、戊○○自民國六十七年間起，有多次竊盜罪之前案紀錄，最後一次係於九十二年
    間，經本院於九十二年三月二十四日，以九十二年度簡字第九一五號判處有期徒
    刑六月確定（尚未執行）；又戊○○於九十二年間，因偽造文書案件，經本院於
    九十一年六月六日，以九十一年度易字第一四五二號判處有期徒刑五月確定，並
    於九十一年十月十四日執行完畢。詎其仍不知悔改，復萌竊盜之犯意，並與甲○○（另由檢察官偵辦中）共同基於意圖為自己不法所有之犯意聯絡，於九十二年
    四月十日十六時四十分許，在高雄市○○區○○路七十號前即國立中山大學停車
    場內，因見己○○所有之車牌號碼Ｍ四－七九三一號自小客車停放於該處，遂由
    甲○○持其所有，對人之生命、身體安全構成威脅，在客觀上顯然具有危險性屬
    兇器之螺絲起子一支，破壞己○○上開自小客車右前車門鎖後，再由戊○○進入
    車內竊取己○○所有之土黃色女用手提包一只（內有新台幣一百元），嗣因該車
    之汽車警報器發出聲響，致適於上開停車場附近棒球場打球之丙○○、丁○○發
    現後大喊捉賊，甲○○見狀逃逸無蹤，戊○○則於逃跑過程中，將竊得之上開手
    提包隨手丟棄於路旁某車車底後，旋遭丙○○、丁○○於中山大學司令台上逮獲
    ，而報警處理。
二、案經高雄市政府警察局鼓山分局報告臺灣高雄地方法院檢察署檢察官偵查起訴。
    理  由
一、按檢察官聲請以簡易判決處刑案件，經法院認為被告所犯之罪不合第四百四十九
    條所定得以簡易判決處刑之案件者，應適用通常程序審判之，刑事訴訟法第四百
    五十一條第四項第一款、第四百五十二條定有明文。本件檢察官雖聲請以簡易判
    決處刑，惟依檢察官起訴之所引用之法條，被告涉犯之刑法第三百二十一條第一
    項第三款之加重竊盜罪嫌，為六月以上五年以下有期徒刑之罪，尚難科得以易科
    罰金之罪；又檢察官認被告為累犯，本院諭知緩刑之宣告亦有不宜，故依刑事訴
    訟法第四百五十一條之一第四項第一款之規定，本院認不應逕以簡易判決處刑，
    乃改依通常程序處理，核先敘明。
二、訊據被告戊○○固坦承有於右揭時、地遭丙○○、丁○○追躡，並於中山大學司
    令台上被逮獲之事實，惟矢口否認有何竊盜犯行，辯稱：伊當日係去停車場運動
    ，看到幾個年輕人拿著球棒在後面跑，伊就跟著跑，該年輕人係要追逐甲○○並
    非追伊，伊並未進入車內竊取財物云云。經查：
（一）被告於警詢中自承稱：「我正從一部自小客車偷竊皮包一只，黃色皮包，下車
      時，因為警報器在響，就有人喊叫，所以我拿皮包就開始跑，然後我邊跑邊將
      皮包丟置路旁之自小客車車底下，後來就被警方與學生當場查獲」、「我於九
      十二年四月十日十六時四十分許，在高雄市○○區○○路七十號中山大學停車
      場內，與一位朋友甲○○，是由甲○○將該車車門破壞後，他就跑到旁邊，由
      我進入車內將皮包偷竊後準備離去時，警方與學生就將我逮捕到案」等語，嗣
      於內勤檢察官偵查中亦供稱：「是我與甲○○一起去偷的，他負責開車門，我
      負責拿車內的皮包」、「我拿到皮包，車子的警報器就響了，我害怕就跑，但
      被抓。甲○○就跑掉了」、「（問：如何開車門？）用螺絲起子」等語，核與
      證人即當時在附近球場打球之丁○○於本院證稱：「我們當時在運動場練習壘
      球，壘球場距離案發地點約二十公尺，當時我聽到車子警報器在響，第一次以
      為是球打到才響的，並沒去注意，約隔一、二分鐘後又響，我就看了一下，就
      看到有人從車子乘客座拿出一個皮包。該車門靠近球場。我們就喊抓小偷，我
      們過去追，那個人起先用走的，後來就用跑的，我們繼續追，我們後來發現被
      追的人手上已經沒有皮包，總共追了一、二十分鐘」等語，及證人亦即當時在
      場打球之丙○○於警詢時亦證稱：「我很確定，因為當時我與同學正在該車旁
      打壘球，因聽到該車號Ｍ四－七九三一號防盜器在響，所以我與同學就有注意
      到該車，就看到戊○○從車上走下來並關門，經我們喊叫後，該員就開始跑，
      我們就開始邊喊邊追，並通知警方到場」等語，大致相符，復有贓物領據一紙
      附卷足參，足認被告上開於警詢及內勤檢察官偵查中自白稱其於右揭時、地，
      由共犯甲○○持螺絲起子一支破壞車門後，再由被告進入車內竊得皮包一只等
      語，核與事實相符，應可採信。
（二）至被告辯稱：伊當日係去停車場運動，看到幾個年輕人拿著球棒在後面跑，伊
      就跟著跑，該年輕人係要追逐甲○○並非追伊，伊並未進入車內竊取財物云云
      。惟查：(1)被告前於警詢及內勤檢察官偵查中，業已供述上情，其於案發後幾
      經思索再為前開翻異之詞，可信度已不高；(2)參以證人丁○○於本院證稱：「
      （問：被追的那個人就是從車子裡面出來那個人？）是的。因為當時附近只有
      他一人」、「（問：追他時，有無另外一人在那人前面跑？）沒有，只有他一
      人」、「（問：被追的人有無在庭上？）就是庭上被告。就是他從車子裡面出
      來的」等語，及證人丙○○於本院證稱：「我也看到被告從車子裡面出來。當
      時我們追的人就是庭上被告」、「（問：除了被告一人還有另外一人被追？）
      沒有」等語，互核一致，足認當時被告確有進入告訴人陳雲海之自小客車中，
      且證人丁○○、丙○○當時並未見另有甲○○在場，渠等所追逐者並非甲○○
      ，而係追逐被告本人，是被告辯稱該年輕人並非要追伊云云，顯不可採；(3)況
      被告所辯當時跑步運動之停車場緊臨中山大學運動場之事實，業據證人丁○○
      、丙○○證述屬實，衡諸一般常情，倘被告當時確係為了跑步運動，應係選擇
      在運動場內為之，豈有捨近在咫尺之運動場不用，卻於停車場內跑步之理？又
      苟被告未與共犯甲○○參與本件竊盜犯行，豈會於證人丙○○、丁○○大喊捉
      賊之際，快步逃逸，任證人丁○○、丙○○在後追逐？益證被告確於行竊得手
      後，因遭識破，為免遭逮，而跑離現場；(4)至被告於本院提出共犯甲○○之自
      白書一紙，以證明本件僅為甲○○獨自一人竊取告訴人之皮包，惟共犯甲○○
      經本院傳訊並未到庭，而無從查證該紙自白書是否確係出自共犯甲○○，且按
      依刑事訴訟法第一百五十九條規定：「證人於審判外之陳述，除法律另有規定
      外，不得作為證據」，是本院尚難以共犯甲○○於審判外之自白書，作為對被
      告有利之認定。
（三）綜上所述，本件事證明確，被告竊盜犯行，已堪認定。
二、按刑法第三百二十一條第一項第三款之攜帶兇器竊盜罪，係以行為人攜帶兇器竊
    盜為其加重條件，此所謂兇器，其種類並無限制，凡客觀上足對人之生命、身體
    、安全構成威脅，具有危險性之兇器均屬之（最高法院七十九年臺上字第五二五
    三號判例參照）。查被告於內勤檢察官偵查中供稱：「（問：如何開車門？）用
    螺絲起子」等語，參以證人即當場查獲本件之警員乙○○於本院證稱：「乘客座
    門鎖有被工具破壞的跡象」等語，足見共犯甲○○持以破壞車門之螺絲起子質地
    堅硬，依社會一般觀念均足以對人之生命、身體安全構成威脅，在客觀上顯然具
    有危險性，應屬兇器。故核被告所為，係犯刑法第三百二十一條第一項第三款之
    攜帶兇器加重竊盜罪。被告與甲○○間就上開犯行，有犯意之聯絡及行為之分擔
    ，為共同正犯。又被告於九十二年間，因偽造文書案件，經本院於九十一年六月
    六日，以九十一年度易字第一四五二號判處有期徒刑五月確定，並於九十一年十
    月十四日執行完畢，有臺灣高等法院被告全國前案紀錄表可佐，其於五年內再犯
    有期徒刑以上之本罪，為累犯，依刑法第四十七條之規定，加重其刑。爰審酌被
    告自六十七年間起，有多次竊盜罪之前案紀錄，最後一次甫經本院於九十二年三
    月二十四日，以九十二年度簡字第九一五號判處有期徒刑六月確定（尚未執行）
    ，仍不知悔改，不思正途賺取所需，貪圖私慾，竟再竊取他人財物，對告訴人所
    造成之損害非微，並影響社會良善風氣，且犯後猶否認犯行，毫無悔意等一切情
    狀，量處如主文所示之刑，以示懲儆。至共犯甲○○持供本件犯罪所用之螺絲起
    子一支，並未扣案，為免將來執行之困難，爰不併為沒收之諭知，附此敘明。
據上論斷，應依刑事訴訟法第二百九十九條第一項前段，刑法第二十八條、第三百二
十一條第一項第三款、第四十七條，判決如主文。
本案經檢察官井天博到庭執行職務。
中      華      民      國    九十二    年      七      月     三十     日
                                  臺灣高雄地方法院刑事第二庭
                                      審判長法  官  莊崑山
                                            法  官  孫啟強
                                            法  官  曾鴻文
右正本證明與原本無異。
如不服本判決，應於判決送達後十日內，向本院提出上訴狀。
                                            書記官    王高山
中    華    民    國      九十二      年      七      月      三十一    日
附錄本案論罪科刑法條：
中華民國刑法第三百二十一條第一項：
  犯竊盜罪而有左列情形之一者，處六月以上、五年以下有期徒刑：
    三  攜帶兇器而犯之者。


司法院資訊處製作；財團法人民間司法改革基金會備份。
